臺灣高等法院交通事件裁定　　　　　　 94年度交抗字第907號
　　抗　告　人
　　即受處分人　甲○○
上列抗告人因違反道路交通管理處罰條例案件，不服臺灣板橋地
方法院，中華民國94年11月9日所為裁定（94年度交聲字第1941
號、第1942號、第1943號、第1944號、第1945號、第1946號、第
1947號），提起抗告，本院裁定如下：
    主  文
抗告駁回。
    理  由
一、抗告意旨略以：抗告人所有DW-3523號車輛停放於台北縣永
    和市未劃格收費的河堤道旁，後來劃格開始收費應該把這輛
    廢車吊去拖吊車管理處或拖吊處也可以作廢棄物處理。抗告
    人本想省事就把所有罰單全部繳了，但要繳回大牌時又要罰
    該車繼續使用牌照等稅，先申請再作廢，還要再罰款，所以
    又退回已繳之停車費罰款。抗告人因每天工作都排滿，至少
    每年繳一百多萬稅金，往往回家時就睡覺，實非故意不處理
    。抗告人廢棄車停放在先，劃格收費在後可查，繳停車費後
    還要繳該車繼續使用牌照稅等罰款，然該車自90年1月1日就
    未再使用過，這種罰款實不合理云云。
二、原處分機關交通部公路總局台北區監理所以：異議人即受處
    分人甲○○所有之車牌號碼ＤＷ─三五二三號自用小客車，
    於民國九十一年八月九日、十日、十日、十四日、十五日、
    十六日、十七日停放在臺北縣永和市○○道，因「在道路收
    費停車處所停車，不依規定繳費」之違規，經同所於九十四
    年八月五日以北監自裁字第裁四０─ＣＲＰ０００八０三號
    、北監自裁字第裁四０─ＣＲＰ００一五一三號、北監自裁
    字第裁四０─ＣＲＰ００一六三三號、北監自裁字第裁四０
    ─ＣＲＰ００二二五二號、北監自裁字第裁四０─ＣＲＰ０
    ０二七六九號、北監自裁字第裁四０─ＣＲＰ００三一三五
    號、北監自裁字第裁四０─ＣＲＰ００三二五０號違反道路
    交通管理事件裁決書各裁處罰鍰新臺幣一千二百元。異議意
    旨略以：異議人已繳交停車費，為此聲明異議，請求撤銷原
    處分云云。
三、按受處分人不服道路交通管理處罰條例第八條所定主管機關
    所為之處罰者，得於接到裁決書之翌日起二十日內，向管轄
    地方法院聲明異議；交通法庭認聲明異議不合法律上之程式
    或其異議權已經喪失者，應以裁定駁回之，道路交通管理處
    罰條例第八十七條第一項及道路交通案件處理辦法第十八條
    前段，分別定有明文。
四、經查，本件異議人住所設在臺北縣永和市○○路○段八十三
    號十樓之二，有交通事件聲明異議狀所載之異議人所設住址
    資料在卷可稽。主管機關交通部公路總局臺北區監理所於九
    十四年八月五日所為上開七件裁決書，係於九十四年八月十
    一日送達異議人之戶籍住所，並經其受僱人即大廈管理員收
    受，有送達證書七張附卷可按，是上開七件裁決書業於九十
    四年八月十一日發生合法送達之效力，加上在途期間二日，
    則其二十日之異議期間應於九十四年九月二日屆滿，詎異議
    人竟遲至九十四年十月二十五日始向原處分機關提出本件異
    議之聲明，此有蓋有原處分機關收狀日期之聲明異議狀一份
    附卷可稽，是異議人提起本件異議顯逾法定二十日之異議期
    間，其異議權已經喪失，原審揆諸首開法條規定及說明，裁
    定駁回其異議，並無不當。抗告人仍執前詞提起抗告，核無
    理由，應予駁回。
據上論結，應依道路交通管理處罰條例第89條，道路交通案件處
理辦法第26條，刑事訴訟法第412條，裁定如主文。
中　　華　　民　　國　　94　　年　　12　　月　　7 　　日
                  交通法庭審判長法　官  蔡永昌
　　　　　　　　　　　　　　　　法  官  蔡國在
　　　　　　　　　　　　　　　　法  官  張正亞
以上正本證明與原本無異。
不得再抗告。
                                書記官  鄭信昱
中　　華　　民　　國　　94　　年　　12　　月　　7 　　日
